【裁判字號】    95,再,28
【裁判日期】    950921
【裁判案由】    有關土地登記事務
【裁判全文】
臺中高等行政法院裁定
                                     95年度再字第00028號
再審原告    甲○○
訴訟代理人  丙○○        送達.
再審被告    臺中市中正地政事務所
代  表  人  乙○○
上列當事人間因有關土地登記事務事件，再審原告不服本院中華
民國92年2月26日91年度訴字第744號判決及最高行政法院93年度
判字第1121號確定判決，提起再審之訴，本院裁定如下：
    主  文
再審之訴駁回。
再審訴訟費用由再審原告負擔。
    理  由
一、按「再審之訴應於30日之不變期間內提起。」「前項期間自
    判決確定時起算。但再審之理由知悉在後者，自知悉時起算
    」為行政訴訟法第276條第1項、第2項所明定。
二、本件再審原告因土地登記事務事件，不服本院91年度訴字第
    744號判決及最高行政法院93年度判字第1121號確定判決，
    以其有行政訴訟法第273條第1項第1款、第12款、第13款及
    第14款之情形提起本件再審之訴（關於第1款部分，另以裁
    定移送最高行政法院）。經查再審原告係於民國（下同）
    93年9月10日收受最高行政法院判決，有送達證書可稽，再
    審原告於該日知悉該判決即已確定。再審原告提起再審之訴
    之期間，應自93年9月11日起算，迄至93年10月10日即已屆
    滿30日，再審原告遲至95年8月10日始提起本件再審之訴，
    亦有本院加蓋於訴狀上收文戳記所載日期可考，顯已逾越上
    開法定不變期間，本件再審之訴因逾期不合法應予駁回。再
    審原告雖主張其於95年7月26日因參加民間土地登記專業代
    理人產權登記研討暨聯誼會，始知悉得依據行政訴訟法第
    273條、第274條及第276條第2項之規定提起再審之訴以維權
    益等語，惟此僅得證明其知悉有關提起再審之訴之法律規定
    ，而非知悉再審理由，依首揭規定，無從自知悉時算提起再
    審之不變期間，再審原告顯有誤解，所訴不足採。
三、依行政訴訟法第278條第1項、第104條、民事訴訟法第95條
    、第78條，裁定如主文。
中    華    民    國    95    年    9     月    21    日
                第二庭審判長法  官  王  茂  修
                            法  官  莊  金  昌
                            法  官  王  德  麟
以  上  正  本  證  明  與  原  本  無  異
如不服本裁定，應於裁定送達後10日內，以本訴訟事件所涉及之
法律見解具有原則性者，始得向本院提出抗告狀並表明抗告理由
，經最高行政法院許可，否則不得抗告；如於本裁定宣示後送達
前提起抗告者，應於裁定送達後10日內補提抗告理由書（均應依
對造人數提出繕本）。提起抗告應繳納送達用雙掛號郵票390元
（34元及5元郵票各10份)。
中    華    民    國    95    年    9     月    22    日
                            書記官  詹  靜  宜


司法院資訊處製作；財團法人民間司法改革基金會備份。
